【裁判字號】    97,訴,2358
【裁判日期】    970909
【裁判案由】    違反毒品危害防制條例
【裁判全文】
臺灣彰化地方法院刑事判決              97年度訴字第2358號
公  訴  人  臺灣彰化地方法院檢察署檢察官
被      告  甲○○
上列被告因毒品危害防制條例案件，經檢察官提起公訴（97年度
毒偵字第2801號），被告於本院準備程序中自白犯罪，本院認有
刑事訴訟法第273 條之1 第1 項之情形，合議裁定由受命法官獨
任進行簡式審判程序，茲審理判決如下：
    主  文
甲○○施用第一級毒品，累犯，處有期徒刑壹年；又施用第二級
毒品，累犯，處有期徒刑捌月。應執行有期徒刑壹年陸月。
        事  實
一、甲○○前於民國（下同）94年間，因贓物案件，經本院以94
    年度簡字第170 號判決判處有期徒刑5 月，如易科罰金以銀
    元300 元折算1 日確定；再因竊盜案件，經本院以94年度易
    字第509 號判決判處有期徒刑6 月，如易科罰金以銀元300
    元折算1 日確定；前開二案嗣另定應執行刑為有期徒刑9 月
    ，如易科罰金以銀元300 元折算1 日確定，於95年2 月23日
    易科罰金執行完畢。又於93年間，因施用毒品案件，經本院
    以93年度毒聲字第1094號裁定送勒戒處所觀察、勒戒，嗣經
    抗告，再由臺灣高等法院臺中分院以94年度毒抗字第25號裁
    定駁回抗告確定，經送觀察、勒戒後，認有繼續施用毒品之
    傾向，再由本院裁定令入戒治處所施以強制戒治，於94年11
    月8 日因無繼續強制戒治之必要而執行完畢釋放，由臺灣彰
    化地方法院檢察署檢察官於94年12月7 日以94年度戒毒偵字
    第380 、381 號為不起訴處分確定。詎其仍不知悔改，於前
    開強制戒治執行完畢釋放後5 年內，復基於施用第一級毒品
    海洛因之犯意，於97年4 月8 日晚間8 時許，在彰化縣彰化
    市○○路火車站廁所內，以將第一級毒品海洛因摻入香菸後
    ，點燃吸食方式，施用第一級毒品海洛因1 次。另基於施用
    第二級毒品甲基安非他命之犯意，於同上時地，以將甲基安
    非他命置於玻璃球管內，再以火燒烤使之產生煙霧後，加以
    吸食其煙霧之方式，施用第二級毒品甲基安非他命1 次；嗣
    於97年4 月9 日下午5 時許，在彰化縣縣芬園鄉○○路53巷
    口，為警盤檢查獲，經徵得其同意採尿送驗，結果呈可待因
    、嗎啡、安非他命、甲基安非他命陽性反應，始查悉上情。
二、案經臺中縣警察局霧峰分局報請臺灣彰化地方法院檢察署檢
    察官偵查起訴。
    理  由
一、按除被告所犯為死刑、無期徒刑、最輕本刑為3 年以上有期
    徒刑之罪或高等法院管轄第一審案件者外，於刑事訴訟法第
    273 條第1 項程序進行中，被告先就被訴事實為有罪之陳述
    時，審判長得告知被告簡式審判程序之旨，並聽取當事人、
    代理人、辯護人及輔佐人之意見後，裁定進行簡式審判程序
    ；除簡式審判程序、簡易程序及第376 條第1 款、第2 款所
    列之罪之案件外，第一審應行合議審判，刑事訴訟法第273
    條之1第1項、第284 條之1 分別定有明文。本件被告甲○○
    所犯係死刑、無期徒刑、最輕本刑為3 年以上有期徒刑或高
    等法院管轄第一審案件以外之罪，並於本院行準備程序時就
    被訴事實為有罪之陳述，本院合議庭依前揭規定，經評議結
    果，裁定改由受命法官獨任行簡式審判程序，先予敘明。
二、上揭事實，業據被告甲○○迭於警詢、偵訊、本院行準備程
    序及審理時均坦承不諱，且其於97年4 月9 日為警查獲時所
    採取之尿液，經送鑑驗結果，確呈可待因、嗎啡、安非他命
    、甲基安非他命陽性反應，此有台中縣警察局霧峰分局委託
    鑑驗尿液代號與真實姓名對照表及中山醫學大學附設醫院檢
    驗科藥物檢測中心實驗編號0000000 號尿液檢驗報告各1 紙
    附卷可稽，足認被告之自白應與事實相符，堪以採信。另查
    ，被告曾於93年間，因施用毒品案件，經本院以93年度毒聲
    字第1094號裁定送勒戒處所觀察、勒戒，嗣經抗告，再由臺
    灣高等法院臺中分院以94年度毒抗字第25號裁定駁回抗告確
    定，經送觀察、勒戒後，認有繼續施用毒品之傾向，再由本
    院裁定令入戒治處所施以強制戒治，於94年11月8 日因無繼
    續強制戒治之必要而執行完畢釋放，由臺灣彰化地方法院檢
    察署檢察官於94年12月7 日以94年度戒毒偵字第380 、381
    號為不起訴處分確定等情，有臺灣高等法院被告前案紀錄表
    及臺灣彰化地方法院檢察署刑案資料查註紀錄表各1 份在卷
    足憑，被告顯係於受觀察勒戒、強制戒治執行完畢釋放後，
    5 年內再犯毒品危害防制條例第10條第1 項、第2 項之罪，
    依同條例第23條第2 項規定，應依法論科。綜上所述，
    本件犯罪事證明確，被告前開犯行洵堪認定。
三、查海洛因、甲基安非他命為毒品危害防制條例第2 條第2 項
    所明定之第一、二級毒品，是核被告甲○○所為，分別係犯
    同條例第10條第1 項之施用第一級毒品罪及同條第2 項之施
    用第二級毒品罪。被告於持有第一、二級毒品並進而施用，
    其持有之低度行為應各為施用之高度行為所吸收，均不另論
    持有毒品之罪。又被告所犯上開二罪，犯意各別、行為互殊
    ，應予分論併罰。末查被告前於94年間，因贓物案件，經本
    院以94年度簡字第170 號判決判處有期徒刑5 月，如易科罰
    金以銀元300 元折算1 日確定；再因竊盜案件，經本院以94
    年度易字第509 號判決判處有期徒刑6 月，如易科罰金以銀
    元300 元折算1 日確定；前開二案嗣另定應執行刑為有期徒
    刑9 月，如易科罰金以銀元300 元折算1 日確定，於95年2
    月23日易科罰金執行完畢等情，有臺灣彰化地方法院檢察署
    刑案資料查註紀錄表及臺灣高等法院被告前案紀錄表各一份
    附卷可稽，其於有期徒刑執行完畢後5 年內，故意再犯本件
    最重本刑為有期徒刑以上之罪，均為累犯，應均依刑法第47
    條第1 項之規定，加重其刑。爰審酌被告曾因施用毒品經執
    行觀察勒戒、強制戒治後，仍未能戒斷其施用毒品之惡習，
    再犯本件施用毒品犯行，足見其雖經觀察勒戒、強制戒治之
    治療程序，猶未能戒絕毒品而再次施用，惡行非輕，顯未能
    善體國家設置觀察勒戒、強制戒治機構，協助毒品施用者戒
    除毒癮之良法美意，惟念及施用毒品本質上係戕害自身健康
    之行為，尚未嚴重破壞社會秩序或侵害他人權益，及其施用
    第一級毒品海洛因、第二級毒品甲基安非他命之動機、目的
    、所生危害及犯罪後坦承犯行態度尚屬良好等一切情狀，分
    別量處如主文所示之刑，並定其應執行之刑，以示懲儆。
據上論斷，應依刑事訴訟法第273 條之1 第1 項、第299 條第1
項前段，毒品危害防制條例第10條第1 項、第2 項，刑法第11條
前段、第47條第1 項、第51條第5 款，判決如主文。
本案經檢察官紀雅惠到庭執行職務。
中    華    民    國    97    年    9     月    9     日
                       刑事第二庭     法  官  黃齡玉
以上正本證明與原本無異。
如不服本判決，應於判決送達後10日內，向本院提出上訴書狀，
上訴書狀應「敘述具體上訴理由」，並按他造當事人之人數附繕
本。「切勿逕送上級法院」。
中    華    民    國    97    年    9     月    9     日
                                      書記官  林嘉賢
 毒品危害防制條例第10條
施用第一級毒品者，處 6 月以上 5 年以下有期徒刑。
施用第二級毒品者，處 3 年以下有期徒刑。


司法院資訊處製作；財團法人民間司法改革基金會備份。
